臺灣板橋地方法院民事判決　　　　　　　 100年度訴字第44號
原　　　告　李義雄
訴訟代理人　王阿寶
被　　　告　汪如江
上列當事人間請求清償債務事件，經本院於民國100 年3 月11日
言詞辯論終結，判決如下：
    主      文
被告應給付原告新台幣玖拾伍萬貳仟陸佰壹拾元，及自民國九
十八年十月十六日起至清償日止，按週年利率百分之五計算之利
息。
訴訟費用由被告負擔。
    事實及理由
一、原告主張：緣訴外人林清泉積欠原告新台幣（下同）987,61
    3 元，林清泉於民國98年2 月27日邀同被告為連帶保證人，
    與原告簽訂還款協議書（下稱系爭協議書），約定林清泉應
    自98年3 月15日起至清償完畢為止，按月清償原告5,000 元
    。惟林清泉僅清償35,000元，自98年10月15日即未付本息，
    依系爭協議書約定，如有一期未付者，將視同前開債務全部
    到期，原告有權請求全部債務，現林清泉已逾多期未給付本
    息，迄今尚結欠本金952,613 元，屢經催討，均未予照辦。
    被告既為連帶保證人，依法、依約自應負連帶償還債務責任
    等語，併為聲明：被告應給付原告952,613 元，及自98年10
    月16日起至清償日止，按年息5%計算之利息。
二、被告則以：系爭協議書確係被告所簽立，被告有擔任林清泉
    之連帶保證人，惟自97年起，被告已找不到林清泉，被告希
    望林清泉可到庭說明其有無與原告和解，且原告應先行向林
    清泉請求清償債務。又被告簽立系爭協議書時，未仔細聽原
    告說什麼，且被告現無能力清償上開債務等語資為抗辯。併
    為答辯聲明：原告之訴駁回。
三、原告主張之事實，業據提出系爭協議書影本1 紙為證，其上
    記載：「一乙方（即林清泉）同意清償甲方（即原告）987,
    613 元。二乙方應自98年3 月15日起至清償完畢為止，按月
    清償甲方5,000 元。…五乙方同意如有一期未付者，將視同
    前開債務全部到期，甲方將有權一次向其請求。六丙方（即
    被告）同意就前揭債務擔任其連帶保證人，連帶保證前開債
    務之履行。…」等語。被告對於上開證物之真正，及其有於
    系爭協議書上簽名擔任林清泉之連帶保證人之事實並不爭執
    ，堪信原告之主張為真實。
四、雖被告另辯稱：原告應先行林清泉請求清償債務等語。惟按
    保證債務之所謂連帶，係指保證人與主債務人負同一債務，
    對於債權人各負全部給付之責任者而言，此就民法第272 條
    第1 項規定連帶債務之文義參照觀之甚明。故連帶保證與普
    通保證不同，縱使無民法第746 條所揭之情形，亦不得主張
    同法第745 條關於檢索抗辯之權利；又所謂連帶保證，係指
    保證人與主債務人就債務之履行，對於債權人各負全部給付
    之責任者而言，是連帶保證債務之債權人得同時或先後向保
    證人為全部給付之請求；連帶保證人不得對債權人主張其應
    先向主債務人為請求（最高法院45年台上字第1426號判例、
    77年台上字第1772號判決要旨、93年度台上字第1710號判決
    要旨參照）。經查，訴外人林清泉依系爭協議書對原告所負
    之債務未依約清償，經全部視為到期，尚積欠前開本金及利
    息，被告既擔任原告與林清泉間系爭協議書所載債務之連帶
    保證人，自應與林清泉就該債務負連帶給付責任，且不得主
    張民法第745 條之先訴抗辯權。是被告上開所辯，即乏依據
    ，洵無足採。
五、從而，原告依連帶保證之法律關係，請求被告給付952,613
    元，及自98年10月16日起至清償日止按年息5%計算之法定遲
    延利息，為有理由，應予准許。
六、本件事證已臻明確，兩造其餘主張、陳述及所提之證據暨攻
    擊防禦方法，經本院審酌後，認均與本件判斷結果無影響，
    毋庸再予一一審酌，附此敘明。
結論：本件原告之訴為有理由，依民事訴訟法第78條，判決如主
文。
中    華    民    國   100    年    3     月    25    日
                  民事第一庭    法  官  黃信樺
以上正本係照原本作成
如對本判決上訴，須於判決送達後20日內向本院提出上訴狀。如
委任律師提起上訴者，應一併繳納上訴審裁判費。
中    華    民    國   100    年    3     月    25    日
                                書記官  李佳靜